【裁判字號】    89,上易,2109
【裁判日期】    900213
【裁判案由】    賭博
【裁判全文】
臺灣高等法院臺南分院刑事判決          八十九年度上易字第二一九號  Ａ
      上  訴  人
      即  被  告  甲○○○
右上訴人因賭博案件，不服臺灣臺南地方法院八十九年度易字第一九五一號中華民國
八十九年十月九日第一審判決（起訴案號：臺灣臺南地方法院檢察署八十九年度偵字
第七三八六號），提起上訴，本院判決如左：
      主      文
上訴駁回。
      事      實
一、甲○○○與姓名不詳之陳姓成年男子，共同基於意圖營利之概括犯意連絡，自民
    國（下同）八十七年一月間起，至八十九年六月二十日止，由陳姓男子擔任「組
    頭」，甲○○○自任「柱仔腳」負責提供台南縣新市鄉社內村二鄰社內廿二之廿
    二號住處之公眾得出入之場所，經營六合彩賭博（俗稱二星、三星、四星、特尾
    及咪咪樂等五種），二星、三星、四星、特尾每簽一支賭資新台幣（下同）八十
    元，咪咪樂每支七十八元，聚集代號「肉」、「胡太太」、「咪」、「明」及不
    詳姓名之不特定多數人，於前開其住處下注簽選號碼賭博財物，並以核對香港政
    府每星期二、四所開出之六合彩之六組號碼、最末數重編之五組二位數或該五組
    中第二、三、四組最末數重組之一組三位數相同者作為輸贏之依據。簽中者，分
    依二星得五千六百元、三星得五萬三千元、四星得六十五萬元、特尾、咪咪樂倍
    數不定等之賭資，如未簽中，則由甲○○○與陳姓男子贏得賭資，以此方式經營
    ，每期簽賭金額約一萬元，前後經營達一百八十期，累計簽賭金額一百八十萬元
    。嗣於八十七年六月二十日十七時四十五分許，在其前開住處為警查獲，並扣得
    甲○○○所有，供犯罪所用之已經受人簽注之簽單四十四張、空白簽單十六張、
    供作簽單用之生產記錄單一本、六合彩籤詩四張、劉伯溫寶鑑手冊一本、六合彩
    倍數單五張、記事簿一本、電子計算機一台及放大鏡一個等物。
二、案經台南縣警察局善化分局報請臺灣臺南地方法院檢察署檢察官偵查起訴。
      理      由
一、訊據上訴人即被告甲○○○於本院審理時固坦承有做六合彩「柱仔腳」賭博之事
    實，惟辯稱：伊係利用閒暇外出到處邀人簽賭，或由簽賭者單向交付簽單給伊，
    而房子係伊夫所有，並無提供住宅及聚眾賭博情事；且僅最近才做，並非自八十
    七年起供人簽賭；又並無做五種之多，且簽賭每支僅十元云云。
二、經查：
（一）被告確有自八十七年間起，經營六合彩賭博為陳姓成年男子組頭之「柱仔腳」
      ，計經營俗稱二星、三星、四星、特尾及咪咪樂等五種，二星、三星、四星、
      特尾每簽一支賭資八十元，咪咪樂每支七十八元等右揭犯罪事實，迭據被告於
      警訊及偵查中供承不諱，並有扣案已經受人簽注之簽單四十四張、空白簽單十
      六張、供作簽單用之生產記錄單一本、六合彩籤詩四張、劉伯溫寶鑑手冊一本
      、六合彩倍數單五張、記事簿一本、電子計算機一台及放大鏡一個等物在案可
      憑。
（二）又原審及本院於審理時當庭勘查扣案之已經受人簽注簽單中，記載有「肉」、
      「胡太太」、「明」等字樣，且均記有數字，其中有數張另註記有「附清」之
      文字，被告於原審審理時亦自承「肉」、「胡太太」、「明」等文字均係代表
      簽賭之人、數字係代表簽賭之數字、「附清」則是指賭客之賭資業已付清之意
      等語（見原審卷第二十七頁），堪認被告於警訊及偵查中之自白核與事實相符
      ，自堪以採信。
（三）被告於警訊及偵查中均自承自八十七年間起開始從事供人簽賭六合彩計經營一
      百八十期，及經營二星、三星、四星、特尾及咪咪樂等五種，二星、三星、四
      星、特尾每簽一支賭資八十元，咪咪樂每支七十八元等事實（見八十九年六月
      二十日警訊筆錄、偵查卷第五頁背面、第六頁），核與扣案記事簿中，有自八
      十七年一月以來之六合彩開獎號碼，前後達一百八十期等記載內容相符，業據
      原審及本院當庭勘驗屬實相符。被告雖於原審及本院審理時翻異前供，改稱甫
      開始做「柱仔腳」，為時未久，前開記錄單係在垃圾堆撿的云云，惟經被告於
      警、偵訊及原審均未在垃圾堆撿到該記錄單之供述，顯係事後飾卸之詞，又原
      審當庭詢問何時開始經營，亦僅能推稱不知，被告茍係甫經營賭博行為即被查
      獲，為時甚短，何以對開始經營之時日均無法記憶？顯見被告於警訊及偵查中
      之自白與事實相符，較為可採。
（四）被告供人簽賭六合彩，分二星、三星、四星、特尾及咪咪樂等五種類，且二星
      、三星、四星、特尾每簽一支賭資八十元，咪咪樂每支七十八元，及賭客中獎
      者，分依其所簽賭之種類，二星得五千六百元、三星得五萬三千元、四星得六
      十五萬元、特尾、咪咪樂倍數不定等之賭資等情，迭據被告於警訊及偵查中供
      述綦詳，被告於原審及本院審理時改稱簽賭一支十元云云，惟前揭扣案之證物
      相互勾稽，顯見被告於警訊及偵查中之自白與事實相符，較為可採。
（五）被告於本院審理時始辯稱：伊係利用閒暇外出到處邀人簽賭，或由簽賭者單向
      交付簽單給伊，而房子係伊夫所有，並無提供住宅及聚眾賭博情事云云，然查
      被告於警訊、偵查中均不否認於其住處經營六合彩，而於原審則供承提供住處
      讓他人簽賭六合彩，及甫從事聚賭情事，於本院雖翻異前供，惟被告於本院亦
      自承係與其夫同住一處，並據其於原審提出之戶籍謄本一份在卷可佐（見原審
      卷第十七頁、第十八頁），足見其前開所辯委無足採。
（六）綜上所述，被告前開所辯，顯係事後卸責之詞，不足採信。本件事證已臻明確
      ，被告犯行洵堪認定。
三、核上訴人即被告甲○○○所為，係犯刑法第二百六十八條意圖營利供給賭博場所
    及意圖營利聚眾賭博罪，與同法第二百六十六條第一項前段之賭博罪。又被告與
    不詳姓名之成年男子就上開犯行間，有犯意聯絡及行為分擔，俱為共同正犯。又
    被告於當期香港六合彩開獎前之多次接續行為，均係當次意圖營利供給賭博場所
    及意圖營利聚眾賭博，與常業賭博犯行之一部行為。而於每期開獎前接續行為中
    之意圖營利供給賭博場所及意圖營利聚眾賭博，與賭博罪，均係基於一個賭博犯
    意之決定，以達成同一犯罪之各個舉動，為一行為觸犯前開三罪名，為想像競合
    犯，應從一重之意圖營利聚眾賭博罪處斷。又被告前後多次賭博犯行與意圖營利
    聚眾賭博及提供場所供人賭博犯行，時間緊接，犯罪構成要件相同，顯均基於概
    括犯意反覆為之，均為連續犯，應分別僅論以一罪，並加重其刑。
四、原審以被告罪證明確，因以適用刑法第二十八條、五十六條、第二百六十六條第
    一項前段、第二百六十八條、第五十五條前段、第四十一條、第三十八條第一項
    第二款，罰金罰鍰提高標準條例第一條前段、第二條等規定，並審酌被告尚無犯
    罪前科，素行良好、前後經營達一百八十期，為時甚久、不思以正當工作獲取財
    產，竟經營六合彩賭博，供人簽賭財物，希冀從中獲取不法利益，助長社會僥倖
    心理，影響正常之社會經濟活動，被告犯罪後，於警訊及偵查中坦承犯行及本院
    審理中坦承部分犯行之態度等一切情狀，量處有期徒刑六月，並諭知如易科罰金
    以三百元折算一日之標準。並說明扣案之簽單四十四張、六合彩籤詩四張、劉伯
    溫寶鑑手冊一本、六合彩倍數單五張、記簿一本、電子計算機一台及放大鏡一個
    等物係供犯罪所用之物；空白簽單十六張、供作簽單用之生產記錄單一本為供犯
    罪預備所用之物且均為被告所有，業據被告於警訊及偵審中供承在卷，而依法宣
    告沒收。本院經核原判決認事用法俱無不合，量刑亦稱妥適，被告等上訴意旨以
    原判決量刑過重，而指摘原判決不當，並無可取，為無理由，應予駁回。又被告
    聲請宣告緩刑云云，然查被告於原審及本院數度翻異前供，飾詞卸責，尚無悔改
    之意，自不宜宣告緩刑，併此敘明。
據上論斷，應依刑事訴訟法第三百六十八條，判決如主文。
本案經檢察官李傳來到庭執行職務。
中    華    民    國      九十      年      二      月        十三      日
                                  臺灣高等法院臺南分院刑事第六庭
                                      審判長法官  楊    明    章
                                            法官  徐    宏    志
                                            法官  顏    基    典
右正本證明與原本無異。
不得上訴。
                                      法院書記官  徐    瑞    清
中    華    民    國      九十      年      二      月  十四      日
附錄：本判決論罪科刑條文
刑法第二百六十八條：
意圖營利，供給賭博場所或聚眾賭博者，處三年以下有期徒刑，得併科三千元以下罰
金。


司法院資訊處製作；財團法人民間司法改革基金會備份。
